【裁判字號】    97,訴,623
【裁判日期】    970227
【裁判案由】    毒品危害防制條例
【裁判全文】
臺灣高雄地方法院刑事判決               97年度訴字第623號
公  訴  人  臺灣高雄地方法院檢察署檢察官
被      告  甲○○
上列被告因毒品危害防制條例案件，經檢察官提起公訴（96年度
毒偵字第10333 號），本院合議庭裁定由受命法官獨任進行簡式
審判程序，判決如下：
    主  文
甲○○施用第一級毒品，累犯，處有期徒刑玖月。扣案之海洛因
壹包（驗後淨重零點零公克，另含殘留海洛因粉末難以完全
析離之包裝袋壹個），沒收銷燬之。
    事  實
一、甲○○前於民國94年間因施用毒品及竊盜案件，經本院以94
    年度訴字第6375號、94年度簡上771 號分別判處有期徒刑8
    月、6 月確定，經本院以95年度聲字第705 號裁定應執行有
    期徒刑1 年確定，於96年3 月8 日縮刑期滿執行完畢。又因
    施用毒品案件，經本院以93年度毒聲字第2650號裁定送觀察
    、勒戒後，認於繼續施用毒品之傾向，於94年度4 月13日觀
    察、勒戒執行完畢釋放。詎仍不知悔改並戒絕毒癮，仍基於
    施用第一級毒品海洛因之犯意，於96年10月25日18時許，在
    其位於高雄市○○區○○里○○街34號住處內，以將海洛因
    摻水置入針筒（未經扣案）注射靜脈之方式，施用第一級毒
    品海洛因1 次。嗣翌日18時40分許，其騎車行經高雄市○○
    區○○街34號前時，因行跡可疑為警盤查，為警當場從其左
    手掌內查獲第一級毒品海洛因1 小包（驗前淨重0.044 公克
    ，驗後淨重0.033 公克），經採其尿液送驗後，結果則呈嗎
    啡陽性反應，而悉上情。
二、案經高雄市政府警察局三民第二分局報請臺灣高雄地方法院
    檢察署檢察官偵查起訴。
    理  由
一、本件被告甲○○所犯係死刑、無期徒刑、最輕本刑為3 年以
    上有期徒刑以外之罪，其於準備程序中就被訴事實為有罪之
    陳述，經法官告知簡式審判程序之旨，並聽取公訴人、被告
    之意見後，本院合議庭認為適宜而裁定由受命法官獨任進行
    簡式審判程序，先予敘明。
二、上揭事實，業據被告坦承不諱，且有案物現場蒐證照片6 張
    在卷可憑（見警卷第14頁至第19頁），而扣案白色粉末1 包
    ，經送高雄市立凱旋醫院鑑驗結果，確呈第一級毒品海洛因
    陽性反應（驗前淨重0.044 公克，驗後淨重0.033 公克），
    有該院96年11月12日高市凱醫驗字第5435號濫用藥物成品檢
    驗鑑定書1 紙附卷足稽（偵卷第12頁），又被告為警查獲所
    採集之尿液，經送高雄市立凱旋醫院先以酵素免疫分析法初
    步檢驗，復以氣相層析質譜儀法確認檢驗之結果，均呈現海
    洛因代謝物嗎啡陽性反應等情，有濫用藥物尿液檢體監管紀
    錄表及該院96年11月19日編號A00000000 號濫用藥物尿液檢
    驗報告各1 份在卷可佐（見警卷第13頁、偵卷第7 頁）。綜
    上證據，足見被告上開自白，核與事實相符。又被告前因施
    用毒品案件，經送觀察、勒戒後，於94年4 月13日觀察、勒
    戒執行完畢釋放乙情，有卷附臺灣高等法院被告前案紀錄表
    1 份可佐。從而，被告於觀察、勒戒執行完畢釋放後，5 年
    內於上揭時、地再次施用海洛因之犯行，洵堪認定，是本件
    事證明確，應予依法論科。
三、按海洛因係毒品危害防制條例第2 條第2 項第1 款所定之第
    一級毒品，不得持有及施用。是核被告所為，係犯毒品危害
    防制條例第10條第1 項之施用第一級毒品罪。其為施用而持
    有海洛因之低度行為，應為施用之高度行為所吸收，不另論
    罪。查被告前因施用毒品及竊盜案件，經本院以94年度訴字
    第6375號、94年度簡上771 號分別判處有期徒刑8 月、6 月
    確定，經本院以95年度聲字第705 號裁定應執行有期徒刑1
    年確定，於96年3 月8 日縮刑期滿執行完畢，此有臺灣高等
    法院被告前案紀錄表乙份在卷可憑，其受有期徒刑執行完畢
    後，5 年內故意再犯本件最重本刑為有期徒刑以上之罪，為
    累犯，應依刑法第47條第1 項規定，加重其刑。爰審酌被告
    前因施用毒品犯行，業經觀察、勒戒後，猶再施用毒品不輟
    ，顯見其毒癮非淺，施用毒品除戕害自身健康外，對社會秩
    序亦產生不良影響，並考量本件被告施用毒品之次數僅有1
    次，以及其犯後坦承犯行，尚知悔悟等一切情狀，量處如主
    文所示之刑，以示懲儆。
四、扣案之海洛因1 包（驗前淨重0.044 公克，驗後淨重0.033
    公克），係屬毒品危害防制條例第2 條所管制之第一級毒品
    ，不論屬於犯人與否，應依同條例第18條第1 項前段規定，
    宣告沒收銷燬之；至鑑驗耗損之海洛因，既已滅失，自毋庸
    宣告沒收銷燬，附此敘明。而上開裝有海洛因之包裝袋1 個
    ，因殘留海洛因粉末，難以完全析離，亦應依上揭規定，併
    予宣告沒收銷燬之。
據上論斷，應依刑事訴訟法第273 條之1 第1 項、第299 條第1
項前段，毒品危害防制條例第10條第1 項、第18條第1 項前段，
刑法第11條、第47條第1 項，判決如主文。
本案經檢察官乙○○到庭執行職務。
中    華    民    國    97    年    2     月    27    日
                  刑事第十一庭  法  官  林書慧
以上正本證明與原本無異。
如不服本判決應於收受本判決後10日內向本院提出上訴書狀，並
應敘述具體理由，如未敘述上訴理由者，應於上訴期間屆滿後20
日內補提理由書狀於本院（均須按他造當事人之人數附繕本）「
切勿逕送上級法院」。
中    華    民    國    97    年    2     月    29    日
                                書記官  鍾錦祥
附錄本件論罪科刑法條：
毒品危害防制條例第10條第1項
施用第一級毒品者，處6 月以上5 年以下有期徒刑。


司法院資訊處製作；財團法人民間司法改革基金會備份。
